# 无偿享有的建筑物使用权怎么做帐？？

提问人：xiashangcpa 时间：2015-12-25 16:50:37
上海华师大有一块土地使用权 A公司作为总发包方去建造 发生了 10 亿的建筑成本支出 暂挂 开发成本 双方约定 A享有该房屋 30 年无偿使用权 A如果做帐？？？？？

回答人：chenyiwei
合同条款具体是什么？是否A可以无偿使用该房屋 30 年，期满时移交给校方？ 如果是，则A应将建造支出确认为长期待摊费用，在房屋使用寿命和剩余土地租赁期两者中的较短年限内摊销。